【裁判字號】    95,抗,392
【裁判日期】    950831
【裁判案由】    假扣押
【裁判全文】
臺灣高等法院臺中分院民事裁定  95年度抗字第392號
抗  告  人  甲○○
相  對  人  臺灣臺中地方法院檢察署
法定代理人  乙○○
送達代收人  丙○○
上列抗告人因與相對人間假扣押事件，對於中華民國95年6月21
日臺灣臺中地方法院95年度裁全字第7747號所為裁定提起抗告，
本院裁定如下：
    主  文
抗告駁回。
抗告程序費用由抗告人負擔。
    理  由
一、相對人於原法院聲請假扣押意旨略以：抗告人甲○○之子王
    志彬於民國（下同）93年12月24日，與黃德文等人共同傷害
    致葉晉鴻死亡案件，業經臺灣臺中地方法院94年度少重訴字
    第7號刑事判決處有期徒刑5年確定在案，因王志彬於行為時
    係限制行為能力人，抗告人為其法定代理人，依民法第187
    條第1項之規定，應連帶負損害賠償責任，相對人依犯罪被
    害人保護法第12條之規定，自得對抗告人求償，為保全求償
    權之行使，爰聲請假扣押等語。
二、抗告意旨則略以：王志彬並不符殺人罪之規定，亦無具體證
    據及理由證明其需負民事賠償責任等語，求予廢棄原裁定。
    按國家於支付犯罪被害補償金後，於補償金額範圍內，對犯
    罪行為人或依法應負賠償責任之人有求償權。前項求償權，
    由支付補償金之地方法院或其分院檢察署行使。又地方法院
    或其分院檢察署為保全第十二條求償權之行使，得對犯罪行
    為人或其他依法應負賠償責任之人之財產，向法院聲請假扣
    押。民事訴訟法第七編保全程序之規定，於地方法院或其分
    院檢察署為前項行為時適用之。但民事訴訟法第五百二十三
    條、第五百二十六條第二項至第四項及第五百三十一條不在
    此限；犯罪被害人保護法第12條第1項、第2項前段、第27條
    定有明文。查相對人於原法院聲請假扣押，業據提出臺灣臺
    中地方法院94年少重訴字第7號刑事判決、臺灣臺中地方法
    院檢察署犯罪被害人補償審議委員會決定書及補償金收據等
    影本為證，自可認為有相當之釋明，依前揭規定，原裁定准
    予相對人免供擔保得對於債務人之財產為假扣押，核無違誤
    。抗告意旨空言指稱王志彬未犯殺人重罪，亦不應負民事賠
    償責任云云，自無可採，況依相對人95年8月22日向本院所
    提之陳報狀所載：「本件假扣執行事件-臺灣臺中地方法院
    95年度執全七字第3291號，因執行其中債務人黃林秋英存款
    已足以清償，故本署已撤回對其他債務人（包括抗告人甲○
    ○）對扣押執行」等語，足見相對人已撤回對抗告人之假扣
    押執行，抗告人求予廢棄假扣押裁定，亦顯無實益。
三、據上論結，本件抗告為無理由，爰依民事訴訟法第495條之1
    第1項、第449條、第85條第2項，裁定如主文。
中    華    民    國    95    年    8     月    31    日
                    民事第二庭審判長法  官  童有德
                                    法  官  蔡秉宸
                                    法  官  翁芳靜
以上正本係照原本作成。
不得再抗告。
                                    書記官  許美惠
中    華    民    國    95    年    9     月    1     日
                                                      Ｂ


司法院資訊處製作；財團法人民間司法改革基金會備份。
